臺灣板橋地方法院刑事判決　　　　　　　96年度易緝字第77號
公 訴 人　台灣板橋地方法院檢察署檢察官
被　　告　丙○○
上列被告因竊盜案件，經檢察官提起公訴（九十一年度偵字第二
０八四七號）及移送併辦（九十二年度偵字第四０四八號），本
院判決如下：
    主      文
丙○○共同連續竊盜，處有期徒刑壹年，減為有期徒刑陸月，如
易科罰金，以銀元參佰元即新台幣玖佰元折算折算壹日。扣案機
車鑰匙參支沒收之。
    事      實
一、丙○○與丁○○二人共同基於意圖為自己不法所有之概括犯
    意聯絡，由丁○○連續於如附表所示之時、地，以自備鑰匙
    竊取如附表所示之機車後，駛往丙○○所指定由不知情之蔡
    金童（業經本院以九十二年度易字第五五０號判決無罪確定
    ）經營，位於台北縣樹林市○○街一四六巷三十三號之「翔
    新烤漆廠」內，丁○○再於該處將上開所竊得之機車拆卸後
    重新組裝，丙○○則負責於組裝完成後尋找買主出售牟利。
    嗣為警於九十一年十月二十四日下午三時許，在「翔新烤漆
    廠」內查獲，扣得前開失竊贓車四輛、鑰匙三支。
二、案經台北縣政府警察局樹林分局報告台灣板橋地方法院檢察
    署檢察官偵查起訴及移送併辦。
    理      由
一、上揭事實，業據被告丙○○於本院審理時坦承不諱，核與證
    人即被害人己○○、甲○○、乙○○、戊○○等人於警詢時
    指訴之情節相符，並經證人即共犯丁○○於本院審理時證述
    屬實，復有扣案鑰匙、贓物認領保管單、現場照片等件在卷
    可稽，足證被告自白核與事實相符，應堪採信。本案事證明
    確，被告犯行，洵堪認定。
二、新舊法之比較適用：
（一）被告行為後，刑法於九十四年二月二日修正公布，並自九
      十五年七月一日施行，且刑法施行法於九十五年六月十四
      日增訂該法第一條之一規定，並同自九十五年七月一日施
      行。另按同於九十五年七月一日修正施行之刑法第二條規
      定，乃係關於新舊法比較適用之準據法，其本身無關行為
      可罰性要件之變更，故上開法律修正施行後，如有涉及比
      較新舊法之問題，即應逕依修正後刑法第二條第一項規定
      ，為「從舊從輕」之比較。再法律變更之比較適用，比較
      時應就罪刑有關之共犯、未遂犯、想像競合犯、牽連犯、
      連續犯、結合犯、以及累犯加重、自首減輕暨其他法定加
      減（如身分加減）與加減例等一切情形，綜其全部罪刑之
      結果而為比較；且就比較之結果，須為整體之適用，不能
      割裂分別適用各該有利於行為人之法律（最高法院九十五
      年度第八次刑事庭會議決議意旨參照）。
（二）經綜合比較結果，被告所犯涉及連續犯、罰金刑、易刑處
      分等規定，均以修正前刑法對被告有利，自應整體依刑法
      第二條第一項前段規定，適用行為時即修正前刑法及罰金
      罰鍰提高標準條例相關規定，予以論處。至新法第二十八
      條關於共同正犯規定雖亦修正，然僅為法理之明文化，非
      屬法律之變更，應逕適用新法之規定。
三、核被告所為，係犯刑法第三百二十條第一項之竊盜罪。被告
    與丁○○二人間就前開犯罪之實行，有犯意聯絡及行為分擔
    ，為共同正犯。又被告先後四次竊盜犯行，時間緊接、方法
    相同，顯係基於概括犯意反覆為之，應依修正前刑法第五十
    六條關於連續犯之規定論以一罪，並依法加重其刑。至台灣
    板橋地方法院檢察署九十二年度偵字第四０四八號移送併辦
    部分，與本案論罪科刑部分，為同一事實，本院已加以審究
    ，附此敘明。
四、爰審酌被告之素行、犯罪之動機、目的均僅為一己之私利，
    多次竊盜破壞社會秩序，危及他人財產安全，及犯罪後坦承
    犯行，態度尚屬良好等一切情狀，量處如主文所示之刑。又
    被告犯罪時間，在九十六年四月二十四日之前，符合中華民
    國九十六年罪犯減刑條例第二條第一項第三款規定，合於減
    刑條件，應依法減其宣告刑，並諭知如易科罰金之折算標準
    ，以示懲儆（至檢察官雖聲請對被告宣告強制工作，惟本件
    被告竊盜四次，非屬慣行，又被告犯罪時間係於九十一年間
    ，經本院於九十二年八月二十二日通緝後，迄九十六年六月
    六日緝獲時止，其間已逾四年，尚乏積極證據足證被告有犯
    竊盜罪之習慣，爰不予宣告強制工作，併此敘明）。
五、扣案機車鑰匙三支，為共犯丁○○所有，供本案竊盜犯行所
    用之物，業據其供述在卷，爰依法宣告沒收。
據上論斷，應依刑事訴訟法第二百九十九條第一項前段，刑法第
二條第一項前段、第二十八條、修正前刑法第五十六條、第三百
二十條第一項、第四十一條第一項前段、第三十八條第一項第二
款，罰金罰鍰提高標準條例第一條前段，修正前罰金罰鍰提高標
準條例第二條，現行法規所定貨幣單位折算新台幣條例第二條，
中華民國九十六年罪犯減刑條例第二條第一項第三款、第七條、
第九條，判決如主文。
本案經檢察官彭聖斐到庭執行職務。
中    華    民    國    96    年    8     月    31    日
                  刑事第六庭  法  官  林鈺琅
以上正本證明與原本無異。
如不服本判決應於判決送達後10日內向本院提出上訴狀。
                              書記官  林蔚然
中    華    民    國    96    年    8     月    31    日
附錄本案論罪科刑法條全文：
刑法第320 條：
  意圖為自己或第三人不法之所有，而竊取他人之動產者，為竊
  盜罪，處5 年以下有期徒刑、拘役或5 百元以下罰金。
  意圖為自己或第三人不法之利益，而竊佔他人之不動產者，依
  前項之規定處斷。
  前二項之未遂犯罰之。
附表：
┌──┬────┬───────┬─────┬───────┐
│編號│犯罪時間│ 犯 罪 地 點  │被害人（原│ 竊 得 物 品  │
│    │        │              │所有人）  │              │
├──┼────┼───────┼─────┼───────┤
│ 一 │91年10月│台北縣樹林市東│己○○    │WYM-159 號普通│
│    │18日上午│華街88號前    │          │輕型機車乙部  │
│    │7 時許  │              │          │              │
├──┼────┼───────┼─────┼───────┤
│ 二 │91年10月│台北縣中和市民│甲○○    │QT5-462 號普通│
│    │23日晚間│享街95之1 號前│          │輕型機車乙部  │
│    │11時許  │              │          │              │
├──┼────┼───────┼─────┼───────┤
│ 三 │91年10月│桃園縣龜山鄉正│乙○○    │RE9-030 號普通│
│    │24日上午│興街37號地下停│          │輕型機車乙部  │
│    │6 時30分│車場          │          │              │
├──┼────┼───────┼─────┼───────┤
│ 四 │91年10月│台北縣土成市學│戊○○    │LQ7-052 號普通│
│    │24日上午│府路一段164 巷│          │重型機車乙部  │
│    │8 時30分│29號前        │          │              │
└──┴────┴───────┴─────┴───────┘
